【裁判字號】    95,易,1163
【裁判日期】    951025
【裁判案由】    賭博
【裁判全文】
臺灣臺南地方法院刑事判決
公  訴  人  臺灣臺南地方法院檢察署檢察官
被      告  乙○○
上列被告因賭博案件，經檢察官提起公訴（九十五年度偵字第一
二四○四號），被告就犯罪事實為有罪之陳述，經本院合議庭裁
定由受命法官進行簡式審判程序後，本院判決如下：
    主  文
乙○○意圖營利，聚眾賭博，處有期徒刑玖月，併科罰金新臺幣
壹佰萬元，罰金如易服勞役，以新臺幣參仟元折算壹日。扣案如
附表所示之物均沒收。
    事  實
一、乙○○意圖營利，基於賭博之概括犯意，自民國九十四年十
    月間某日起至九十五年八月十三日間之晚上九時至十一時之
    時段，提供其所承租之位於臺南市○○區○○路一段二五四
    號即樺谷飯店六○三室之處所為賭博場所，經營職業棒球賭
    博簽賭站，並以電話、傳真機等電信設備，連續供不特定人
    連線簽賭職棒賭博，而由乙○○與各簽賭者對賭，其賭法係
    由賭客以美國職棒大聯盟球隊每日比賽結果下注簽賭，簽賭
    者每注新臺幣（下同）一萬元（起訴書誤載為一千元，經蒞
    庭公訴檢察官更正如上），押美國職棒比賽之輸贏，押中打
    贏之球隊就贏得彩金，押輸彩金即歸乙○○所有；並經營職
    棒「三星」及「四星」之賭盤，其賭法係賭客一次下注三個
    球隊（即上所稱之「三星」），如押中之球隊贏球，可得下
    注金額五至六倍之彩金，一次下注四個球隊（即上所稱之「
    四星」），如押中之球隊贏球，可得下注金額十二倍之彩金
    ，乙○○以上開賭博方式總計累積簽賭金額高達一億餘元，
    並賺取不法利益約三百萬元。嗣於九十五年八月十三日下午
    十一時十分，在上址為警查獲，並當場扣得如附表所示之物
    。
二、案經臺南市警察局第三分局報告臺灣臺南地方法院檢察署檢
    察官偵查起訴。
    理  由
一、本件被告乙○○所犯為死刑、無期徒刑或最輕本刑為三年以
    上有期徒刑以外之罪，其於準備程序中就被訴事實為有罪之
    陳述，經法官告知簡式審判程序之旨，並聽取公訴人之意見
    後，爰依刑事訴訟法第二百七十三條之一第一項規定，裁定
    由受命法官獨任進行簡式審判程序，合先敘明。
二、前項犯罪事實，業據被告乙○○迭於警詢、偵查及本院審理
    時坦承不諱，且有警方現場臨檢紀錄表一紙、扣押筆錄一紙
    可稽，復有如附表所示之傳真機三部、行動電腦一部、ＡＤ
    ＳＬ數據機一部、職棒簽單二十九張及帳冊十本等扣案足資
    佐證。綜合上開所查事證，足認被告自白核與事實相符，本
    件事證明確，被告犯行洵堪認定。又公訴意旨僅依被告於警
    詢時之自白，即認本案被告所為之賭博犯行總計累積簽賭金
    額高達五億元，然被告於本院審理時另改稱其所為之賭博犯
    行總計累積簽賭金額應為一億餘元等語，而上開公訴意旨所
    認定之五億元金額之犯罪事實，除上開被告於警詢時之自白
    外，檢察官並未提出其他積極之證據以資佐證，是僅依現存
    之證據資料，實難遽為不利被告之認定，是檢察官就此部分
    犯罪事實之認定，尚有未洽，附此敘明。
三、按刑法第二百六十八條規定之「供給賭博場所」，係指提供
    特定處所供人從事賭博行為而言；所稱「聚眾賭博」，係指
    聚集不特定人參與賭博之行為，縱未於現實上同時糾集多數
    人於同一處所，而係聚集眾人之財物進行賭博者，例如職棒
    簽賭及六合彩組頭等以電話、傳真之方式供人簽賭之行為，
    亦屬之。查本案被告乙○○係基於營利之意圖，提供其前開
    租處供不特定多數人以電話、傳真之方式至該址簽選職棒賭
    博之行為等情，已如前述，是上開處所雖係被告承租之飯店
    房間，然因不特定賭客可自由以電話、傳真方式前往為職棒
    簽賭，是上開處所實際上已成為公眾得出入之場所。又按被
    告經營職業棒球賭博簽賭，以美國職棒大聯盟球隊每日比賽
    結果而開彩，本質上乃具有反覆、延續性行為之特徵，於刑
    法評價上，應認係集合多數犯罪行為而成立之獨立犯罪型態
    之「集合犯」，為包括一罪，應僅成立一罪，而本件被告之
    犯罪行為時間係自九十四年十月間起至九十五年八月十三日
    為警查獲止，其所為數次供不特定人簽賭之犯行，跨越九十
    五年七月一日刑法修正施行前、後，惟本件既評價為一罪，
    應以最後行為時之法律處斷，故本件應直接適用修正施行後
    之新法，無新舊法比較適用之問題，先予敘明。核被告乙○
    ○所為，均係犯刑法第二百六十六條第一項前段之普通賭博
    罪、同法第二百六十八條意圖營利供給賭博場所罪及意圖營
    利聚眾賭博罪。被告基於一個意圖營利之犯意，同時提供賭
    博場所與聚集多數人賭博，係基於一賭博營利之犯意，達成
    其同一犯罪所為之各個舉動，應屬法律概念之一行為，乃一
    行為侵害數法益、觸犯數罪名，為想像競合犯，是所犯上開
    三罪，應依刑法第五十五條之規定，從一重之意圖營利聚眾
    賭博罪處斷。爰審酌被告經營職棒簽賭站，供人簽賭財物，
    以從中獲取不法利益，助長社會僥倖心理，嚴重影響社會正
    常經濟活動，暨犯罪之動機、手段、目的、所生危害及犯後
    坦承犯行等一切情狀，量處如主文所示之刑，並就罰金部分
    ，諭知易服勞役之折算標準；又公訴人雖具體求刑，認應量
    處被告有期徒刑一年二月，併科罰金一百萬元，然本院審酌
    被告犯本件賭博罪累計簽賭金額已非起訴書所認定之五億元
    而為一億元，認被告以量處如主文所示之刑為適當，公訴人
    求處之刑尚嫌過重，併此敘明。另按科罰金時，除依刑法第
    五十七條規定外，並應審酌犯人之資力及犯罪所得之利益。
    如所得之利益超過罰金最多額時，得於所得利益之範圍內酌
    量加重，刑法第五十八條定有明文。查被告自承其自九十四
    年十月間初迄九十五年八月十三日為警查獲時止，所得利益
    合計約三百萬元，此業已超出刑法第二百六十八條所定罰金
    之最高額，爰於其所得利益之範圍內，就罰金部分酌量加重
    如主文所示之刑，附此敘明。
四、末按刑罰法令關於沒收之規定，兼採職權沒收主義與義務沒
    收主義。職權沒收，係指法院就屬於被告所有，供犯罪所用
    、預備用或因犯罪所得之物，仍得本於職權斟酌是否宣告沒
    收，例如刑法第三十八條第一項第二款、第三款、第三項前
    段等規定屬之。最高法院九十三年度臺上字第三二六三、五
    四一八號判決可資參照。查本案被告雖自承犯本件賭博獲利
    三百萬元，然本院審之被告於本院審理時供述伊有很多賭債
    獲利未收回等語，且上開被告之犯罪所得又均未扣案，另本
    院又已依刑法第五十八條之規定，於本案被告所得利益之範
    圍酌量加重併科之罰金刑，是爰不就上開被告犯罪所得予以
    宣告沒收。至扣案如附表所示之物，均係被告所有並供本案
    犯罪所用之物，業據被告供承在卷，爰依刑法第三十八條第
    一項第二款併予宣告沒收。
據上論斷，應依刑事訴訟法第二百七十三條之一第一項、第二百
九十九條第一項前段，刑法第二百六十八條、第二百六十六條第
一項前段、第五十五條、第四十二條第三款、第五十八條、第三
十八條第一項第二款，刑法施行法第一條之一，判決如主文。
本案經檢察官甲○到庭執行職務。
中    華    民    國    95    年    10    月    25    日
                     刑事第四庭  法  官  楊佳祥
以上正本證明與原本無異。
如不服本判決，應於收受送達後10日內向本院提出上訴書狀（應
附繕本）。
                                 書記官  汪姿秀
中    華    民    國    95    年    10    月    25    日
附錄本案論罪科刑法條全文：
中華民國刑法第266條：
在公共場所或公眾得出入之場所賭博財物者，處一千元以下罰金
。但以供人暫時娛樂之物為賭者，不在此限。
當場賭博之器具與在賭檯或兌換籌碼處之財物，不問屬於犯人與
否，沒收之。
中華民國刑法第268條：
意圖營利，供給賭博場所或聚眾賭博者，處三年以下有期徒刑，
得併科三千元以下罰金。
附表：
┌──┬──────────┬────┬───────┐
│編號│扣   案   物   品   │ 數  量 │備         註 │
├──┼──────────┼────┼───────┤
│一  │傳真機              │三臺    │被告乙○○所有│
│    │                    │        │供賭博所用之物│
├──┼──────────┼────┼───────┤
│二  │行動電腦            │一部    │同上          │
├──┼──────────┼────┼───────┤
│三  │中華電信ＡＤＳＬ數據│  一臺  │ 同上         │
│    │機                  │        │              │
├──┼──────────┼────┼───────┤
│四  │職棒簽單            │二十九張│ 同上         │
├──┼──────────┼────┼───────┤
│五  │帳冊                │  十本  │ 同上         │
└──┴──────────┴────┴───────┘


司法院資訊處製作；財團法人民間司法改革基金會備份。
